臺灣彰化地方法院交通事件裁定　　　　100年度交聲字第330號
移送機關即
原處分機關　交通部公路總局臺中區監理所彰化監理站
異　議　人
即受處分人　施宣發
上列異議人即受處分人因違反道路交通管理處罰條例案件，對於
交通部公路總局臺中區監理所彰化監理站於民國100 年1 月31日
所為之處分（原處分案號：彰監四字第裁64—IA0000000 號），
聲明異議，本院裁定如下：
    主  文
異議駁回。
    理  由
一、原處分機關意旨略以：本件異議人施宣發於民國（下同）99
    年12月19日10時9分許，駕駛其所有之車牌號碼PF-8717號自
    用一般小客車，行經臺六十一線169K處北上（西濱快速道路
    ），因「汽車行駛快速公路速度超過規定最高速限未滿20公
    里（限速80公里，經測速為95公里，超速15公里）」之違規
    事實，經彰化縣政府警察局交通隊依違反道路交通管理處罰
    條例第33條第1項第1款之規定，以彰縣警交字第IA0000000
    號違反道路交通事件逕行舉發，並於100年1月31日以彰監四
    字第裁64—IA0000000號裁決書，裁處罰鍰新臺幣（下同）
    3,000元，及依同條例第63條第1項第1款記違規點數1點，於
    法應無不合等語。
二、異議意旨略以：異議人確有於上揭時間駕駛該車行經違規地
    點，惟異議人以當天前其他有車輛且在規定的車距上而否認
    有超速的行為，並懷疑測速器材之準確性而主張舉發單位應
    提出異議人違規當時前後車輛車況以及處理情形，爰依法聲
    明異議，請求撤銷原處分云云。
三、按汽車行駛於高速公路、快速公路或設站管制之道路，行車
    速度，超過規定之最高時速，或低於規定之最低時速，處3,
    000 元以上6,000 元以下罰鍰外，並予記違規點數一點，道
    路交通管理處罰條例第33條第1 項第1 款、第63條第1 項第
    1 款分別定有明文。
四、經查：本件異議人對於其於上揭時間，駕駛汽車行經違規地
    點等情固不爭執，惟以前詞置辯，然本件原舉發單位員警係
    以「三角架式雷達測速照相儀器」測得異議人所駕駛之自小
    客車行車速度，此雷達測速儀規格為24.125GHz （K-Band）
    照相式，主機為GATSOMETER廠牌、主機型號RS-GS11 、天線
    型號TYPE 24 、主機器號0153、天線器號為3064，並於99年
    4 月16日通過經濟部標準檢驗局國家標準檢驗合格，有效期
    限至100 年4 月30日止，檢定合格單碼為MOGA0000000A、
    MOGA0000000B，業經本院於100 年5 月5 日當庭勘驗證人即
    彰化縣警察局交通警察對員警徐明龍提呈之雷達測速儀檢定
    合格證書1 紙無誤，是以異議人之上開車輛於99年12月19日
    經警測得超過速限行駛時，該測速儀尚在檢定合格有效期限
    內，其準確性及正確性應無疑義，所測得採證之速度值亦可
    作為執法採證之用。故異議人既然無法說明並舉證上開雷達
    測速儀所測得之數據有何錯誤，亦無法提出其他證據證明雷
    達測速儀所測得之數據為別台車輛所有，自無從使本院對上
    開違規事證產生合理懷疑，並有此有彰縣警交字第IA000000
    0 號違反道路交通管理事件通知單、車牌號碼PF-8717 號自
    用一般小客車超速照片、彰化縣警察局彰警交字第10000046
    89號函及交通部公路總局臺中區監理所100 年1 月31日以彰
    監四字第裁64-IA0000000號裁決書各1 紙在卷可稽，故異議
    人於上開時、地，駕駛其所有車牌號碼PF-8717 號自用一般
    小客車，行經臺六十一線169K處北上（西濱快速道路）時，
    確實有「汽車駕駛人行駛快速公路速度超過規定最高速限未
    滿20公里」之違規事實堪予認定。
五、綜上所述，本件異議人於上揭時、地之違規行為事證明確，
    原處分機關依道路交通管理處罰條例第33條第1項第1款、第
    63條第1項第1款，裁處異議人罰鍰3,000元，並記違規點數1
    點，核無違誤，本件聲明異議人之異議為無理由，應予駁回
    。
據上論斷，應依道路交通案件處理辦法第18條，裁定如主文。
中    華    民    國    100    年    5    月    25    日
                  交通法庭          法  官  鮑慧忠
以上正本證明與原本無異。
如不服本裁定，應於裁定送達後五日內向本院提出抗告狀(須附
抗告狀繕本 )。
中    華    民    國   100    年    5     月    25    日
                                    書記官  林子惠